ACORDAO-COMPLETO-2370496

ACÓRDÃO DE RELAÇÃO

ACÓRDÃO DE RELAÇÃO 9277/2019 ATA 32/2019 - PRIMEIRA CÂMARA

Acórdão 9277/2019-TCU-Primeira Câmara
Trata-se de tomada de contas especial (TCE) foi instaurada em desfavor dos Srs. Daniel Maurício Reis e Rogério Mendes da Costa, em razão da execução parcial, sem o alcance da funcionalidade pactuada, do objeto do Contrato de Repasse 300.73184/2009, firmado entre o Ministério do Turismo e a referida municipalidade, cujo objeto era a construção e reformas urbanísticas nas ruas Nosso Senhor do Bonfim, Presidente Vargas e Macaúbas.
Considerando que a jurisprudência deste Tribunal tem reiteradamente considerado que a responsabilização do gestor pela inexecução parcial deve se ater ao valor correspondente à fração não concretizada do objeto, desde que a parte realizada possa, de alguma forma, trazer algum benefício para a comunidade envolvida;
Considerando que a avaliação da extensão do dano ao erário nas hipóteses de inexecução física parcial deve levar em conta o caráter divisível ou não do objeto avençado (Acórdão 1142/2018-TCU-Segunda Câmara) ;
Considerando que os serviços de calçamento executados, dado o seu caráter divisível, podem ser aproveitados, gerando o benefício proporcional e imediato para a comunidade, uma vez que a funcionalidade não depende, neste caso concreto, da execução integral do objeto avençado;
Considerando que o primeiro relatório da Caixa informa que havia serviços de calçamento executados em quantidade superior ao medido no boletim e que serviços não previstos, mas necessários, estavam sendo executados, como a adaptação para bocas de lobo (peça 1, p. 49) ;
Considerando que os recursos federais disponibilizados ao município correspondem ao montante aplicado na execução parcial do objeto do contrato de repasse em exame e que não foram liberados mais recursos pelo órgão concedente, que considerou desvantajosa a continuidade da execução do objeto originalmente avençado (peça 1, p. 49) ;
Considerando que as modificações sofridas no empreendimento e a ausência de repasse dos recursos correspondentes pelo órgão concedente são motivos suficientes para desonerar os responsáveis da responsabilidade pela paralisação da obra;
Os Ministros do Tribunal de Contas da União ACORDAM, por unanimidade, com fundamento nos arts. 143, inciso V, alínea “b”, 201, § 3º, e 212 do Regimento Interno/TCU, de acordo com o parecer emitido pelo MPTCU, em:
arquivar a presente tomada de contas especial, sem julgamento de mérito, por ausência de desenvolvimento válido e regular do processo; e
encaminhar cópia desta deliberação, acompanhada do parecer do MPTCU, ao Ministério do Turismo, à Caixa Econômica Federal, à Controladoria-Geral da União e aos responsáveis.
1. Processo TC-Processo 002.385/2018-0 (TOMADA DE CONTAS ESPECIAL) 
	1.1. Responsáveis: Daniel Mauricio Reis (XXX.174.146-XX) e Rogerio Mendes da Costa (XXX.439.726-XX) .
	1.2. Entidade: Município de Piedade dos Gerais – MG.
	1.3. Relator: Ministro Vital do Rêgo.
	1.4. Representante do Ministério Público: Procurador Rodrigo Medeiros de Lima.
	1.5. Unidade Técnica: Secretaria de Controle Externo de Tomada de Contas Especial (SecexTCE) .
	1.6. Representação legal: não há.
	1.7. Determinações/Recomendações/Orientações: não há.

Primeira Câmara

Município de Piedade dos Gerais - MG.

Daniel Mauricio Reis (XXX.174.146-XX) e Rogerio Mendes da Costa (XXX.439.726-XX).

VITAL DO RÊGO

não há.

Procurador Rodrigo Medeiros de Lima.

TOMADA DE CONTAS ESPECIAL (TCE)

Secretaria de Controle Externo de Tomada de Contas Especial (SecexTCE).